臺灣臺中地方法院刑事判決　
111年度訴字第1859號
公  訴  人  臺灣臺中地方檢察署檢察官
被      告  周珈慶

                    籍設新北市○○區○○路○段00號00樓(新北市新店戶政事務所)

                    （另案於法務部矯正署臺中監獄臺中分監執行中）
選任辯護人  林心印律師（法扶律師）
上列被告因違反毒品危害防制條例案件，經檢察官提起公訴（11
1年度偵字第30458號），本院判決如下：
    主    文
周珈慶犯如附表一所示之罪，各處如附表一主文欄所示之刑及沒
收。
    犯罪事實
一、周珈慶明知大麻、四氫大麻酚均為毒品危害防制條例第2條
    第2項第2款所定之第二級毒品，依法不得持有、販賣，竟與
    真實姓名及年籍均不詳之暱稱「Lin Kai」或「林凱」或「
    凱哥」或「Kai Lin」之成年男子（下稱暱稱「Lin Kai」）
    共同基於意圖營利販賣第二級毒品之犯意聯絡，由暱稱「Li
    n Kai」於名稱「420真商頻道」、「420真商討論區」之通
    訊軟體Telegram群組內，擔任販賣第二級毒品大麻、含四氫
    大麻酚之大麻菸油之仲介，負責與購毒者或購毒者委託之人
    聯繫洽談毒品交易事宜及收取購毒價金；周珈慶則負責以其
    所有蘋果廠牌IPhone8行動電話1支（未扣案），接收暱稱「
    Lin Kai」指示，至指定地點拿取供販賣之第二級毒品大麻
    、含四氫大麻酚之大麻菸油，並依暱稱「Lin Kai」之出貨
    通知（含交貨便代碼），清點供販賣之第二級毒品大麻或含
    四氫大麻酚之大麻菸油數量後，前往便利超商寄送含上開毒
    品之包裹予購毒者，其約定報酬為販賣大麻1公克、含四氫
    大麻酚之大麻菸油1支可各獲得新臺幣（下同）100元、300
    元。周珈慶、暱稱「Lin Kai」以上開分工方式，販賣第二
    級毒品大麻或含四氫大麻酚之大麻菸油予謝沐璇、劉士誠、
    劉益仲、蔡明諺、何晉宇、賴毅勳、王景生，而交易完成（
    詳細寄貨時間、地點、購毒者取件時間、地點、交易毒品種
    類、數量、金額，均詳如附表二所示）。周珈慶則因而實際
    獲得如附表二「所獲報酬」欄所示報酬。嗣警方於民國111
    年7月11日下午4時10分，至周珈慶位於臺北市○○區○○路000
    號1樓居處，持本院核發之搜索票執行搜索，因而查悉上情
    。
二、案經臺北市政府警察局萬華分局報告臺灣臺中地方檢察署檢
    察官偵查起訴。
    理    由
一、證據能力
  ㈠以下本案所引用被告以外之人於審判外之言詞或書面陳述，
    均經本院於審判時當庭直接提示而為合法調查，檢察官、被
    告周珈慶及其選任辯護人均同意作為證據（見本院卷第253
    頁），本院審酌前開證據作成或取得狀況，均無非法或不當
    取證之情事，亦無顯不可信情況，故認為適當而均得作為證
    據。是前開證據，依刑事訴訟法第159 條之5 規定，均具有
    證據能力。
  ㈡除法律另有規定外，實施刑事訴訟程序之公務員因違背法定
    程序取得之證據，其有無證據能力之認定，應審酌人權保障
    及公共利益之均衡維護，刑事訴訟法第158條之4定有明文。
    本案所引用之非供述證據，並無證據證明係實施刑事訴訟程
    序之公務員違背法定程序所取得，且檢察官、被告及其選任
    辯護人均未表示無證據能力，自應認均具有證據能力。
二、認定犯罪事實所憑證據及理由
　㈠上開犯罪事實，業經被告於警詢、偵訊及本院審理時，均坦
    承不諱，核與證人謝沐璇、劉士誠、劉益仲、蔡明諺、何晉
    宇、賴毅勳、王景生各於警詢陳述及偵訊中具結證述情節相
    符，且有如附表二「證據及卷內位置」欄所示證據在卷可佐
    （均詳見附表二「證據及卷內位置」欄所示），足認被告之
    自白與上開事證相符，堪以採信。
　㈡查被告於本院審理時供稱：其為本案販賣第二級毒品犯行係
    為圖賺取金錢等語（見本院卷第262頁）；復衡以販賣毒品
    罪於我國查緝甚嚴且罪刑甚重，倘其中並無任何利益、好處
    可圖，被告應不至於甘冒為警查緝風險而無償將毒品給予他
    人，足見被告為如犯罪事實欄犯行部分，主觀上確有營利
    意圖，應可認定。
　㈢綜上所述，本案事證明確，被告犯行均堪以認定，各應依法
    論科。　
三、論罪科刑
  ㈠查大麻、四氫大麻酚為毒品危害防制條例第2條第2項第2款所
    定之第二級毒品，依法不得持有、販賣。核被告所為，均係
    犯毒品危害防制條例第4條第2項之販賣第二級毒品罪。被告
    持有第二級毒品大麻、四氫大麻酚之目的既在於販賣，則其
    持有第二級毒品大麻、四氫大麻酚之低度行為，應各為販賣
    第二級毒品之高度行為所吸收，均不另論罪。
  ㈡被告與暱稱「Lin Kai」就本案犯行，具有犯意聯絡及行為分
    擔，均應論以共同正犯。
  ㈢被告所犯上開各罪，在時間差距上可以分開，且犯意各別，
    行為互異，在刑法評價上各具獨立性，應分論併罰。
  ㈣按犯毒品危害防制條例第4條至第8條之罪於偵查及歷次審判
    中均自白者，減輕其刑，毒品危害防制條例第17條第2項定
    有明文。被告就本案全部犯行於偵查及本院審判中均自白不
    諱，已如前述，揆諸上開說明，自均適用毒品危害防制條例
    第17條第2項規定各減輕其刑。
  ㈤按毒品危害防制條例第17條第1項所謂「供出毒品來源，因而
    查獲其他正犯或共犯者，減輕或免除其刑」，係指具體提供
    毒品來源之資訊，使具有調查或偵查犯罪職權之公務員知悉
    而對之發動調查或偵查，並據以破獲毒品來源之人及其犯行
    而言。而其中所謂「查獲」，除指查獲該其他正犯或共犯外
    ，並兼及被告所指其毒品來源之事（最高法院110年度台上
    字第2936號判決意旨參照）。本案並未因被告供述而查獲其
    第二級毒品來源即暱稱「Lin Kai」等情，有臺灣臺中地方
    檢察署111年10月5日中檢永秋111偵30458字第1119110419號
    函、臺中市政府警察局霧峰分局111年11月17日中市警霧分
    偵字第1110049383號函檢送員警職務報告各1份附卷可參（
    本院卷第73、189、191頁），揆諸上開說明，自無從依毒品
    危害防制條例第17條第1項規定減輕或免除其刑。
  ㈥辯護人雖為被告辯以：被告年紀尚輕，涉世未深，因家境貧
    寒、家庭功能破碎，始誤蹈法網而為本案犯行；並請考量被
    告販賣第二級毒品規模非鉅、獲利不高，依刑法第59條規定
    減輕其刑等語（見本院卷第264、265、268頁）。惟查：
　　⒈按刑法第59條規定之酌量減輕其刑，必須犯罪另有特殊之
      原因與環境，在客觀上足以引起一般同情，認為即使予以
      宣告法定最低度刑，猶嫌過重者，始有其適用。此所謂法
      定最低度刑，固包括法定最低本刑；惟遇有其他法定減輕
      之事由者，則應係指適用其他法定減輕事由減輕其刑後之
      最低度刑而言。倘被告別有法定減輕事由者，應先適用法
      定減輕事由減輕其刑後，猶認其犯罪之情狀顯可憫恕，即
      使科以該減輕後之最低度刑仍嫌過重者，始得適用刑法第
      59條規定酌量減輕其刑（最高法院100年度台上字第744 
      號判決意旨參照）。
　　⒉衡以毒品之危害，除戕害施用者之身心健康外，復因毒品
      施用者為取得購買毒品所需之金錢，亦衍生家庭、社會治
      安問題；另有鑑於國內毒品氾濫日趨嚴重，毒品危害防制
      條例於109年1月15日修正，將販賣第二級毒品罪之有期徒
      刑下限，由修正前之7年提高為10年，參諸其修正理由「
      依近年來查獲案件之數據顯示，製造、運輸、販賣第二級
      毒品之行為有明顯增加趨勢，致施用第二級毒品之人口隨
      之增加，為加強遏阻此類行為，爰修正第2項規定，將製
      造、運輸、販賣第二級毒品之最低法定刑提高為10年有期
      徒刑。」，已明白揭櫫修正目的乃為遏阻第二級毒品之製
      造、運輸、販賣犯罪及擴散。準此，倘再遽予憫恕被告而
      減輕其刑，除對其個人難收改過遷善之效，無法達到刑罰
      特別預防之目的外，亦易使其他販毒之人心生投機、甘冒
      風險繼續販毒，無法達前開修正理由所欲遏阻販賣第二級
      毒品犯罪及擴散而修法提高刑度之一般預防目的。又查被
      告於本案案發前，即因販賣第二級毒品大麻案件，經臺灣
      新北地方法院於111年3月8日以110年度訴字第719號判決
      判處罪刑（按：該案經上訴後，經臺灣高等法院111年度
      上訴字第2013號判決駁回上訴確定），有臺灣高等法院被
      告前案紀錄表、臺灣高等法院111年度上訴字第2013號判
      決書各1份附卷可參（見本院卷第17至25、31至43頁），
      其當知販賣毒品為法所禁，並應心生警惕而不再犯相同犯
      行，然竟隨即於111年4、5月間，再為本案7次販賣第二級
      毒品犯行，足見其不顧毒品對於自身、他人身心健康及社
      會之危害，法治觀念薄弱；另本案係由暱稱「Lin Kai」
      透過使用者數量甚多之通訊軟體Telegram群組與購毒者接
      觸、聯繫，被告則依暱稱「Lin Kai」指示寄送第二級毒
      品大麻或含四氫大麻酚之大麻菸油，可接觸之客源更多，
      加速毒品廣泛流竄，惡性匪淺。是審酌上開情形，並參以
      販賣第二級毒品最輕法定本刑為10年以上有期徒刑，暨被
      告就本案犯行依毒品危害防制條例第17條第2項減輕其刑
      後，實難認有何情輕法重之處，客觀上亦未足引起一般同
      情，均無適用刑法第59條規定酌減其刑之餘地。被告之辯
      護人為被告請求依刑法第59條之規定減輕其刑等節，尚不
      足採。
  ㈦爰以行為人之責任為基礎，審酌被告因家中經濟困難，為圖
    賺取金錢，明知上開毒品為毒品危害防制條例所列管之第二
    級毒品，不得非法販賣，且第二級毒品對於他人身心健康、
    社會秩序之危害甚深，仍無視於國家杜絕毒品之禁令，與暱
    稱「Lin Kai」以上開方式分工合作，共同販賣第二級毒品
    大麻或含四氫大麻酚之大麻菸油以牟利，加速毒品擴散，肇
    生他人施用毒品之來源，戕害國民身心健康，且有孳生其他
    犯罪之可能，所為實不足取。另考量被告共同販賣之毒品數
    量、價格、共同販賣毒品參與程度及角色，兼衡被告均坦承
    犯行之犯後態度暨其智識程度及生活狀況（詳如本院卷第26
    3、271至273頁所示）等一切情狀，分別量處如主文所示之
    刑。
  ㈧按關於數罪併罰之案件，如能俟被告所犯數罪全部確定後，
    於執行時，始由該案犯罪事實最後判決之法院所對應之檢察
    署檢察官，聲請該法院裁定之，無庸於每一個案判決時定其
    應執行刑，則依此所為之定刑，不但能保障被告（受刑人）
    之聽審權，符合正當法律程序，更可提升刑罰之可預測性，
    減少不必要之重複裁判，避免違反一事不再理原則情事之發
    生，而更加妥適（最高法院111年度台上字第265號判決意旨
    參照）。是被告所犯數罪，揆諸上開說明，本院爰不先於本
    案判決定其應執行刑，應嗣被告所犯數罪全部確定後，由檢
    察官依法聲請法院裁定其應執行刑，以保障被告權益及符合
    正當法律程序之要求。  
四、沒收部分
　㈠按犯第4條至第9條、第12條、第13條或第14條第1項、第2 項
    之罪者，其供犯罪所用之物，不問屬於犯罪行為人與否，均
    沒收之，毒品危害防制條例第19條第1項定有明文。查被告
    雖於本院審理時供稱：其與暱稱「Lin Kai」聯繫為本案販
    賣第二級毒品犯行所使用之蘋果廠牌IPhone8行動電話已經
    丟棄等語（見本院卷第259頁），是以，未扣案之蘋果廠牌I
    Phone8行動電話1支，既為被告所有並供其為本案販賣第二
    級毒品犯行所用之物，且無證據證明該物品業已滅失，應依
    毒品危害防制條例第19條第1項及刑法第38條第4項規定，於
    被告各該次罪刑項下宣告沒收，於全部或一部不能沒收或不
    宜執行沒收時，追徵其價額。
　㈡按犯罪所得，屬於犯罪行為人者，沒收之。前二項之沒收，
    於全部或一部不能沒收或不宜執行沒收時，追徵其價額，刑
    法第38條之1第1項前段、第3項定有明文。查被告就本案犯
    行，各實際獲得如附表二「所獲報酬」欄所示報酬，業經認
    定如前，均為其犯罪所得，且未扣案，各應依刑法第38條之
    1第1項前段、第3項規定宣告沒收，於全部或一部不能沒收
    或不宜執行沒收時，追徵其價額。
　㈢就被告上開宣告多數沒收，依刑法第40條之2第1項規定併執
    行之。
　㈣扣案之蘋果廠牌IPhone 11 Pro 行動電話1支，雖為被告所有
    之物，惟與本案犯行無關，業經被告於本院審理時供述明確
    （見本院卷第100頁），故不予宣告沒收。又該行動電話業
    經發還予被告，有贓物認領保管單1份在卷可憑（見偵卷第9
    3頁），附此敘明。　
據上論斷，應依刑事訴訟法第299條第1項前段，毒品危害防制條
例第4條第2項、第17條第2項、第19條第1項，刑法11條、第28條
、第38條第4項、第38條之1第1項、第3項、第40條之2第1項，判
決如主文。
本案經檢察官洪佳業提起公訴，檢察官陳敬暐到庭執行職務。
中　　華　　民　　國　　111 　年　　12　　月　　20　　日
                  刑事第四庭  審判長法  官 唐中興
                                    法  官 李宜娟
                                    法  官 李怡真
以上正本證明與原本無異。
如不服本判決應於收受送達後20日內向本院提出上訴書狀，並應
敘述具體理由；其未敘述上訴理由者，應於上訴期間屆滿後20日
內向本院補提理由書（均須按他造當事人之人數附繕本）「切勿
逕送上級法院」。
                            　　　　書記官 林怡君
中　　華　　民　　國　　111 　年　　12　　月　　20　　日
附錄本案論罪科刑法條全文：
毒品危害防制條例第4條
製造、運輸、販賣第一級毒品者，處死刑或無期徒刑；處無期徒
刑者，得併科新臺幣3千萬元以下罰金。
製造、運輸、販賣第二級毒品者，處無期徒刑或10年以上有期徒
刑，得併科新臺幣1千5百萬元以下罰金。
製造、運輸、販賣第三級毒品者，處7年以上有期徒刑，得併科
新臺幣1千萬元以下罰金。
製造、運輸、販賣第四級毒品者，處5年以上12年以下有期徒刑
，得併科新臺幣5百萬元以下罰金。
製造、運輸、販賣專供製造或施用毒品之器具者，處1年以上7年
以下有期徒刑，得併科新臺幣1百50萬元以下罰金。
前五項之未遂犯罰之。

附表一：
編號 犯罪事實 主文 備註 1 附表二編號1 周珈慶共同犯販賣第二級毒品罪，處有期徒刑伍年陸月。未扣案蘋果廠牌IPhone8行動電話壹支、犯罪所得新臺幣壹仟元均沒收，於全部或一部不能沒收或不宜執行沒收時，追徵其價額。 即起訴書附表編號1所示 2 附表二編號2 周珈慶共同犯販賣第二級毒品罪，處有期徒刑伍年貳月。未扣案蘋果廠牌IPhone8行動電話壹支、犯罪所得新臺幣參佰元均沒收，於全部或一部不能沒收或不宜執行沒收時，追徵其價額。 即起訴書附表編號2所示 3 附表二編號3 周珈慶共同犯販賣第二級毒品罪，處有期徒刑伍年陸月。未扣案蘋果廠牌IPhone8行動電話壹支、犯罪所得新臺幣壹仟元均沒收，於全部或一部不能沒收或不宜執行沒收時，追徵其價額。 即起訴書附表編號3所示 4 附表二編號4 周珈慶共同犯販賣第二級毒品罪，處有期徒刑伍年陸月。未扣案蘋果廠牌IPhone8行動電話壹支、犯罪所得新臺幣壹仟元均沒收，於全部或一部不能沒收或不宜執行沒收時，追徵其價額。 即起訴書附表編號4所示 5 附表二編號5 周珈慶共同犯販賣第二級毒品罪，處有期徒刑伍年貳月。未扣案蘋果廠牌IPhone8行動電話壹支、犯罪所得新臺幣參佰元均沒收，於全部或一部不能沒收或不宜執行沒收時，追徵其價額。 即起訴書附表編號5所示 6 附表二編號6 周珈慶共同犯販賣第二級毒品罪，處有期徒刑伍年陸月。未扣案蘋果廠牌IPhone8行動電話壹支、犯罪所得新臺幣壹仟元均沒收，於全部或一部不能沒收或不宜執行沒收時，追徵其價額。 即起訴書附表編號6所示 7 附表二編號7 周珈慶共同犯販賣第二級毒品罪，處有期徒刑伍年貳月。未扣案蘋果廠牌IPhone8行動電話壹支、犯罪所得新臺幣參佰元均沒收，於全部或一部不能沒收或不宜執行沒收時，追徵其價額。 即起訴書附表編號7所示 

附表二：（時間：民國、金額：新臺幣）
編號 購毒者 周珈慶寄貨時間、地點 購毒者取件時間、地點 包裹內容、購毒金額 所獲報酬 證據及卷內位置 1 謝沐璇 111年4月12日下午4時48分許 111年4月13日晚間6時45分許 乾燥大麻花10公克，12,000元 1,000元 1.證人謝沐璇警詢陳述及偵訊時具結證述（見偵卷第115至119頁、第122頁至第125頁） 2.「交貨便」明細及便利商店監視器錄影翻拍照片3張（見偵卷第49-51頁） 3.謝沐璇取件時之便利商店監視器、路口錄影、車籍翻拍及住家外觀採證照片共6張（見偵卷第127-131頁） 4.勘察採證同意書、新北市政府警察局受採集尿液檢體人姓名及檢體編號對照表、台灣檢驗科技股份有限公司濫用藥物檢驗報告各1份（見偵卷第453頁、本院卷第181、183頁） 5.謝沐璇之臺灣高等法院被告前案紀錄表1份（見本院卷第211頁）   臺北市○○區○○路000號、217巷1號1樓「統一便利商店金碧門市」 新北市○○區○○街000巷00號51號1樓「統一便利商店汐湖門市」    2 劉士誠 111年5月10日晚間9時42分許 111年5月12日上午8時50分許 乾燥大麻花3公克，4,002元（支付138USDT） 300元 1.證人劉士誠警詢陳述及偵訊時具結證述（見偵卷第131頁至第135頁、第138頁至第142頁） 2.「交貨便」明細及便利商店監視器錄影翻拍照片3張（見偵卷第45-47頁） 3.劉士誠取件時之便利商店監視器、路口錄影、車籍翻拍及住家外觀採證照片共6張（見偵卷第145-148頁） 4.新北市政府警察局受採集尿液檢體人姓名及檢體編號對照表、台灣檢驗科技股份有限公司濫用藥物檢驗報告（見偵卷第449、451頁） 5.劉士誠之臺灣高等法院被告前案紀錄表1份（見本院卷第213頁）   臺北市○○區○○路000號1樓「統一便利商店金聯發門市」 新北市○○區○○路000號1、2樓「統一便利商店宏禧門市」    3 劉益仲 111年5月10日晚間9時42分許（與前1個包裹一同寄出） 111年5月12日下午4時38分許 乾燥大麻花10公克，16,800元 1,000元 1.證人劉益仲警詢陳述及偵訊時具結證述（見偵卷第313頁至第317頁、第419頁至第422頁） 2.「交貨便」明細及便利商店監視器錄影翻拍照片3張（見偵卷第45-47頁） 3.劉益仲領取包裹照片、電子發票翻拍照片共4張（見偵卷第475-477頁） 4.台灣尖端先進生技醫藥股份有限公司濫用藥物檢驗報告2份、臺北市政府警察局偵辦毒品案件尿液檢體委驗單各1份（見偵卷第446-448頁） 5.劉益仲之臺灣高等法院被告前案紀錄表、臺灣臺北地方檢察署檢察官111年度毒偵字第2047號緩起訴處分書各1份（見本院卷第215、217-219頁）   上址統一便利商店金聯發門市 臺北市○○區○○路00號1樓「統一便利商店青園門市」    4 蔡明諺 111年5月14日凌晨2時52分許 111年5月16日下午2時28分許 乾燥大麻花10公克，13,000元 1,000元 1.證人蔡明諺警詢陳述及偵訊時具結證述（見偵卷第149頁至第155頁、第158至161頁） 2.「交貨便」明細及便利商店監視器錄影翻拍照片3張（見偵卷第55-57頁） 3.蔡明諺取件明細及便利商店監視器、路口錄影翻拍、通訊軟體個人頁面共9張（見偵卷第163-168頁） 4.包裹送達取件進度表（見偵卷第163頁） 5.臺灣南投地方檢察署鑑定許可書、南投縣政府警察局刑事警察大隊毒品案件委託鑑驗尿液代號與真實姓名對照表、欣生生物科技股份有限公司濫用藥物尿液檢驗報告各1份（見偵卷第433、434、437頁） 6.衛生福利部草屯療養院草療鑑字第1110700170號鑑驗書鑑驗書、蔡明諺之扣押物品目錄表（見偵卷第435、503頁） 7.蔡明諺之臺灣高等法院被告前案紀錄表、臺灣南投地方檢察署檢察官111年度毒偵字第801、926號緩起訴處分書各1份（見本院卷第221-226頁）   上址統一便利商店金碧門市 南投縣○○鎮○○路000○000號「統一便利商店合廣門市」    5 何晉宇 111年5月20日晚間7時29分許 111年5月21日下午3時47分許 含四氫大麻酚之大麻菸油1支，2,800元 300元 1.證人何晉宇警詢陳述及偵訊時具結證述（見偵卷第333頁至第337頁、第413頁至第415頁） 2.「交貨便」明細及便利商店監視器錄影翻拍照片3張（見偵卷第61-63頁） 3.何晉宇領取包裹照片2張（見偵卷第465-466頁） 4.勘察採證同意書、新北市政府警察局受採集尿液檢體人姓名及檢體編號對照表、台灣檢驗科技股份有限公司濫用藥物檢驗報告各1份（見偵卷第455頁、本院卷第185、187頁） 5.何晉宇之臺灣高等法院被告前案紀錄表、臺灣新北地方法院111年度簡字第2391號簡易判決各1份（見本院卷第227-232頁）   上址統一便利商店金聯發門市 新北市○○區○○路0段00號「統一便利商店山佳門市」    6 賴毅勳 111年5月25日晚間9時39分許 111年5月27日上午9時18分許 乾燥大麻花10公克，10,000元 1,000元 1.證人賴毅勳警詢陳述及偵訊時具結證述（見偵卷第175頁至第180頁、第183至第186頁） 2.「交貨便」明細及便利商店監視器錄影翻拍照片3張（見偵卷第65-67頁） 3.賴毅勳取件時之便利商店監視器、路口錄影翻拍、個人資料及住家外觀採證照片共9張（見偵卷第189-193頁） 4.勘察採證（驗）同意書、台中市政府警察局第六分局委託鑑驗尿液代號與真實姓名對照表、欣生生物科技股份有限公司濫用藥物尿液檢驗報告各1份（見偵卷第425-429頁） 5.衛生福利部草屯療養院草療鑑字第1110700265號鑑驗書、扣押物品目錄表各1份（見偵卷第431、483頁） 6.賴毅勳之臺灣高等法院被告前案紀錄表、臺灣臺中地方檢察署檢察官111年度毒偵字第2503、3026號緩起訴處分書各1份（見本院卷第233-237頁）   上址統一便利商店金聯發門市 臺中市○○區○○路0段00○00號「統一便利商店昌旺門市」    7 王景生(由不知情之廖怡臻代取貨) 111年5月25日晚間9時39分許（與前1個包裹一同寄出） 111年5月27日上午10時43分許 含四氫大麻酚之大麻菸油1支，4,000元 300元 1.證人廖怡臻警詢陳述及偵訊時具結證述（見偵卷第195頁至第203頁） 2.證人王景生警詢陳述及偵訊時具結證述（見偵卷第215頁至第227頁） 3.「交貨便」明細及便利商店監視器錄影翻拍照片3張（見偵卷第65-67頁） 4.廖怡臻取件時之便利商店監視器、路口錄影翻拍及住家外觀採證照片共13張（見偵卷第207-214頁） 5.衛生福利部草屯療養院草療鑑字第11100700363號鑑驗書鑑驗書、王景生之扣押物品目錄表各1份（見偵卷第439、511頁） 7.臺灣臺中地方檢察署鑑定許可書、彰化縣警察局委託鑑驗尿液代號與真實姓名對照表、欣生生物科技股份有限公司濫用藥物尿液檢驗報告各1份（見偵卷第441頁、本院卷第143、145頁） 8.王景生之臺灣高等法院被告前案紀錄表、臺灣彰化地方檢察署檢察官111年度毒偵字第1377號緩起訴處分書各1份（見本院卷第239-246頁）   上址統一便利商店金聯發門市 彰化縣○○鎮○○路000號「統一便利商店和鎮門市」